臺灣高等法院臺南分院刑事判決    100年度上訴字第1086號
上  訴  人
即  被  告  陳致力
上列上訴人因毒品危害防制條例案件，不服臺灣臺南地方法院
100年度訴字第993號中華民國100年9月23日第一審判決（起訴
案號：臺灣臺南地方法院檢察署100年度毒偵字第1364號），提
起上訴，本院判決如下：
    主  文
上訴駁回。
    理  由
一、按依刑事訴訟法第350條、第361條、第362條、第367條規定
    ，不服地方法院之第一審判決，提起第二審上訴者，須提出
    上訴書狀，並應敘述「具體理由」，為上訴必備之程式。所
    稱具體理由，必係依據卷內既有訴訟資料或提出新事證，指
    摘或表明第1審判決有何採證、認事、用法或量刑等足以影
    響判決本旨之不當或違法，而構成應予撤銷之具體事由，始
    克相當；如未依上揭意旨指出具體事由，而僅泛言或單憑當
    事人自我說詞，指摘原判決採證認事違法、用法不當、判決
    不公、量刑過重等等，即屬未敘述具體理由，所提第二審上
    訴不合法律上之程式，得不經言詞辯論，由第二審法院予以
    判決駁回。
二、上訴人即被告上訴意旨略以：伊犯本件之罪，係對自身健康
    之戕害，危害社會非鉅，係屬微罪，惟因現行法律一罪一罰
    ，致施用毒品經查獲累計之刑，動輒超越強盜罪、殺人罪，
    甚而比販賣毒品罪更甚。又法官針對吸毒者之看法，均以制
    式反應毒癮難戒，不知悔改之偏頗觀念，更欠公允，且違背
    公平正義原則。而施用毒品者，於不知不覺中上癮，身體每
    日需補充一定之量，否則痛若難擋，用量與日俱增，伊若早
    日知其可怕，絕不施用毒品等語，為此上訴云云。
三、經查：
  (一)被告於民國（下同）100年7月6日上午9時許，在其位於臺南
    市○區○○街1段二二五號居處內，將第一級毒品海洛因及
    第二級毒品甲基安非他命放入玻璃球（未據扣案）內，以火
    燒烤成煙後吸食之方式，同時施用第一級毒品海洛因及第二
    級毒品甲基安非他命一次之犯行，迭據被告於警詢、原審坦
    承不諱，且被告之尿液經送鑑定結果，其尿液亦呈現第一級
    毒品海洛因於人體新陳代謝後殘存之嗎啡陽性反應及第二級
    毒品甲基安非他命、安非他命之陽性反應等情，有臺灣檢驗
    科技股份有限公司濫用藥物檢驗報告一份在卷可參。另扣案
    二包毒品經送驗結果，均屬毒品危害防制條例規定之第一級
    毒品海洛因，亦經高雄市立凱旋醫院鑑定屬實，有該院100
    年7月13日濫用藥物成品檢驗鑑定書可按，足認被告自白確
    有於上揭時間、地點施用毒品海洛因、甲基安非他命之犯行
    ，事證明確。
  (二)被告前於88年間，因施用毒品案件，經原審以88年度毒聲字
    第631號裁定送勒戒處所觀察、勒戒後，認為有繼續施用毒
    品之傾向，再經原審以88年度毒聲字第1945號裁定令入戒治
    處所施以強制戒治，於88年12月18日停止戒治付保護管束，
    並於89年7月3日保護管束期滿視為執行完畢。嗣因陳致力再
    次施用毒品，又經原審以90年度毒聲字第215號裁定令入戒
    治處所施以強制戒治，於90年12月19日停止戒治付保護管束
    ，至91年4月16日保護管束期滿視為執行完畢，並經原審以
    90年度南簡字第73號刑事簡易判決判處有期徒刑6月確定。
    有卷附臺灣高等法院被告前案紀錄表，及臺南地方法院檢察
    署刑案資料查註紀錄表各1份可稽。被告於強制戒治處分期
    滿5年內，再行施用毒品，並經強制戒治，本次再次施用毒
    品，已無再施以觀察、勒戒及強制戒治之必要，而應依毒品
    防制條例第10條規定予以追訴、處罰。
  (三)又被告於94至95年間，因施用毒品案件，經本院以95年度上
    訴字第812號判處應執行有期徒刑1年4月，並經最高法院駁
    回上訴確定；被告另因違反槍砲彈藥刀械管制條例案件，經
    原審以95年度訴字第988號刑事判決判處有期徒刑1年10月，
    復經本院以96年度上訴第136號、最高法院96年度台上字第
    4368號刑事判決駁回上訴確定；上開罪刑嗣經減刑及本院以
    96年度聲字第1113號裁定定其應執行刑為有期徒刑2年5月，
    於98年2月19日縮短刑期假釋出監，同年10月11日因假釋期
    滿，未經撤銷假釋而視為執行完畢，有其前科紀錄表在卷可
    憑，被告於前開犯罪執行完畢5年內，故意再犯有期徒刑以
    上之本罪，為累犯，應依法加重其刑。
  (四)原審法院以被告犯毒品危害防制條例第10條第1項、第2項之
    施用第1級、第2級毒品罪事證明確，且為累犯，因而適用簡
    式審判程序，判處被告罪刑，經核原判決認事用法，均無不
    當，量刑亦屬妥適，從形式上予之審查，並無違背法令之情
    形，上訴意旨並無隻字片語表明第一審判決採證、認事、用
    法有何不當或違法之處，僅因其個人說詞，指摘原審判決不
    當，揆諸前開說明，即屬未敘述具體理由，自難認其上訴合
    於法律上之程式；其上訴不合法，應予駁回，並不經言詞辯
    論為之。
四、據上論斷，應依刑事訴訟法第367條前段、第372條，判決如
    主文所示。
中    華    民    國   100    年    11    月    15    日
                  刑事第四庭    審判長法  官  吳志誠
                                      法  官  彭喜有
                                      法  官  陳珍如
以上正本證明與原本無異。
如不服本判決應於收受送達後10日內向本院提出上訴書狀，其未
敘述上訴理由者，並得於提起上訴後10日內向本院補提理由書（
均須按他造當事人之人數附繕本）「切勿逕送上級法院」。
                                      書記官  劉清洪
中    華    民    國   100    年    11    月    16    日